臺灣彰化地方法院刑事判決　　　　　　　　　　　　　　九十三年度訴字第九五號
　　公　訴　人　臺灣彰化地方法院檢察署檢察官
　　被　　　告　甲○○
右列被告因違反毒品危害防制條例案件，經檢察官提起公訴（九十二年度毒偵字第二
八三四、三０三四號）及移
式審判程序判決如左：
    主      文
甲○○連續施用第一級毒品，累犯，處有期徒刑壹年；扣案之摻附海洛因香煙壹支沒
收銷燬之，塑膠空袋個沒收。又連續施用第二級毒品，累犯，處有期徒刑陸月。主
刑部分應執行有期徒刑壹年肆月。
    事      實
一、甲○○前因竊盜案件，經本院以八十九年度易字第一三五五號判決判處有期徒刑
    七月確定，於民國九十一年五月二十九日在監服刑期滿執行完畢（起訴書誤出監
    日期九十一年五月三十日為徒刑執行完畢日期）。又因施用毒品案件，經裁定施
    予強制戒治，於九十年十月三十日停止戒治付保護管束出所，至九十一年四月八
    日保護管束期滿未經撤銷，視為強制戒治執行完畢，並由臺灣彰化地方法院檢察
    署檢察官於九十一年五月八日，以九十一年度戒毒偵字第四二三、四二四、四二
    五、四二六號為不起訴處分確定。詎甲○○仍不知悔改，在前揭強制戒治執行完
    畢並釋放後五年內，復基於施用第一級毒品之概括犯意，自九十二年十一月五日
    、六日起至九十三年六月六日之某時止，在彰化縣伸港鄉之不詳地點，以將海洛
    因摻入香煙中點火燃燒吸食煙氣之方式，連續施用第一級毒品海洛因多次。又另
    基於施用第二級毒品之概括犯意，於九十二年十一月五日、六日及九十三年六月
    六日之某時，在彰化縣伸港鄉之不詳地點，以將安非他命置於玻璃球內用火燃燒
    吸食煙氣之方式，連續施用第二級毒品安非他命多次。嗣於九十二年十一月六日
    下午三時四十分許，在彰化縣線西鄉○○村○○路一七二號為警查獲，並當場扣
    得其所有摻附海洛因之香煙一支，及供施用海洛因使用之塑膠空袋三個等物；另
    於同年月七日晚間八時十二分許，甲○○前往彰化縣警察局彰化分局刑事組接受
    列管毒品人口尿液定期調檢，經採其尿液送驗結果呈嗎啡及安非他命陽性反應，
    因而為警查獲；再於九十三年六月六日上午十一時三十分許，甲○○因案通緝為
    警查獲並採其尿液送驗，結果亦呈嗎啡及安非他命陽性反應，始得悉上情。
二、案經彰化縣警察局和美分局報請臺灣彰化地方法院檢察署檢察官偵查起訴及移送
    本院併案審理。
    理      由
一、被告甲○○於準備程序中，先就右揭犯罪事實為有罪之陳述，且所犯係死刑、無
    期徒刑、最輕本刑為三年以上有期徒刑以外之罪，經本院合議庭依刑事訴訟法第
    二百七十三條之一第一項之規定，裁定由法官一人獨任進行簡式審判程序，先此
    敘明。
二、右揭事實，業據被告甲○○於本院審理時坦承不諱，並有摻附海洛因之香煙一支
    、塑膠空袋三個扣案為憑。且被告於前揭時地獲案後，經警採其尿液送驗結果，
    均呈安非他命類及嗎啡陽性反應（施用海洛因者會在其體內代謝為嗎啡成分殘留
    ，並經由尿液排出），有彰化縣衛生局煙毒尿液檢驗成績書二份、詮昕科技股份
    有限公司出具之濫用藥物尿液檢驗報告一份在卷足參。而被告前因施用毒品案件
    ，經裁定施予強制戒治，於九十年十月三十日停止戒治付保護管束出所，至九十
    一年四月八日保護管束期滿未經撤銷，視為強制戒治執行完畢，並由臺灣彰化地
    方法院檢察署檢察官於九十一年五月八日，以九十一年度戒毒偵字第四二三、四
    二四、四二五、四二六號為不起訴處分確定等情，有臺灣高等法院被告全國前案
    紀錄表、刑案資料查註紀錄表各一份附卷可按。本案事證已臻明確，被告犯行洵
    堪認定。
三、查被告甲○○前因施用毒品案件，經強制戒治執行完畢並釋放後，復於五年內再
    度施用第一、二級毒品海洛因及安非他命，核其所為，係犯毒品危害防制條例第
    十條第一項、第二項之施用第一、二級毒品罪。被告為供自己施用之目的而持有
    上開毒品，其於施用前後持有海洛因及安非他命之低度行為，應各為施用之高度
    行為所吸收，不另論罪。又其多次施用海洛因、安非他命犯行，均屬時間緊接，
    方法相同，各觸犯構成要件相同之罪名，顯係各基於概括犯意反覆為之，均應依
    連續犯之規定論以一罪，並皆依法加重其刑。至其所犯上開二罪間，犯意各別，
    行為互殊，應予分論併罰。查被告前因竊盜案件，經本院以八十九年度易字第一
    三五五號判決判處有期徒刑七月確定，於九十一年五月二十九日在監服刑期滿執
    行完畢，有臺灣高等法院被告全國前案紀錄表及刑案資料查註紀錄表在卷可按，
其受有期徒刑之執行完畢，五年內再犯本件法定本刑有期徒刑以上之施用第一、
    二級毒品罪，皆為累犯，均應依法遞加其刑。另被告於九十二年十一月六日或其
    前四日內某時以外之施用海洛因、安非他命犯行，雖未詳載於起訴書內，然此因
    與業經記明犯罪事實之施用毒品犯行有連續犯之裁判上一罪關係，應為起訴效力
    所及，基於審判不可分原則，本院自應併予審理，附此敘明。爰審酌被告曾因施
    用毒品案件接受強制戒治，竟未能從中記取教訓，深切體認毒品危害己身健康之
    鉅，反而再次趁隙施用海洛因及安非他命，足見被告自制能力尚有未足；且被告
    於前次為警查獲後仍繼續施用毒品不輟，又於本案審理時經傳喚、拘提未到，直
    至本院發布通緝始為警緝獲到案，益徵被告犯後態度欠佳，品行非端，應有接受
    相當期間監禁教化之必要，以促其及早矯正吸毒惡習；惟念及施用毒品固戕害個
    人健康至深，然就他人權益之侵害仍屬有限，及其犯罪目的、手段、於本院審理
    時坦承犯行之態度、具有國中畢業學歷之智識程度等一切情狀，分別量處如主文
    所示之刑，並定其應執行之刑，以示懲儆。扣案之摻附海洛因香煙一支，因與附
    著其上之海洛因無從析離，應視同海洛因，屬毒品危害防制條例第二條第二項第
    一款所稱之第一級毒品，應依同條例第十八條第一項前段之規定，沒收銷燬之。
    另塑膠空袋三個，則屬被告所有供施用海洛因犯罪使用之物，業據被告供承在卷
    ，應依刑法第三十八條第一項第二款之規定，宣告沒收。
據上論斷，應依刑事訴訟法第二百七十三條之一第一項、第二百九十九條第一項前段
，毒品危害防制條例第十條第一項、第二項、第十八條第一項前段，刑法第十一條前
段、第五十六條、第四十七條、第五十一條第五款、第三十八條第一項第二款，判決
如主文。
本案經檢察官陳德芳到庭執行職務。
中    華    民    國    九十三      年      七      月      十九        日
                                臺灣彰化地方法院刑事第三庭
                                    法      官  高  文  崇
右正本證明與原本無異。
如不服本判決，應於判決送達後十日內向本院提出上訴狀( 須附繕本 )。
                                    法院書記官  謝  志  鑫
中    華    民    國    九十三      年      七      月      二十六      日
毒品危害防制條例第十條
施用第一級毒品者，處六月以上五年以下有期徒刑。
施用第二級毒品者，處三年以下有期徒刑。
